---
title: | 
 | Στατιστική Υπολογιστική
 | Εργασία 1
author: |
 | Αθανάσιος Θεοχάρης 
 | AEM:2961
date: "ENTER DAAAAAAAAAAAAAAAAAAAAATE"
header-includes:
   - \usepackage[english,greek]{babel}
   - \newcommand{\en}[1]{{\selectlanguage{english}#1}}
   - \newcommand{\gr}[1]{{\selectlanguage{greek}#1}}
mainfont: GFS Didot
output:
   pdf_document:
      latex_engine: xelatex
---
## \gr{Καταχώρηση και προετοιμασία Δεδομένων}
\gr{Καταχώρηση δεδομένων}
Η διεύθυνση του αρχείου EXERCISE_1_WAGES.csv πρέπει να είναι σωστή.
```{r}
EXERCISE_1_WAGES <- read.csv("~/R-course-projects/EXERCISE_1_WAGES.csv")
```
\gr{Αλλαγή δεδομένων στις κατηγορηματικές στήλες.}
```{r}
EXERCISE_1_WAGES$SEX = factor(EXERCISE_1_WAGES$SEX,  levels=c(0,1), labels =c("Male","Female"))
EXERCISE_1_WAGES$RACE = factor(EXERCISE_1_WAGES$RACE,  levels=c(1,2,3), labels =c("Other","Hispanic", "White"))
EXERCISE_1_WAGES$OCCUPATION = factor(EXERCISE_1_WAGES$OCCUPATION,  levels=c(1,2,3,4,5,6), labels =c("Management","Construction", "Clerical", "Service", "Professional", "Other"))
EXERCISE_1_WAGES$SECTOR = factor(EXERCISE_1_WAGES$SECTOR,  levels=c(0,1,2), labels =c("Other","Manufacturing", "Construction"))
EXERCISE_1_WAGES$MARR = factor(EXERCISE_1_WAGES$MARR,  levels=c(0,1), labels =c("Unmarried","Married"))
```
\gr{Προβολή δεδομένων}
```{r}
View(EXERCISE_1_WAGES)
```
## Γραφικές παραστάσεις μεταβλητών
```{r}
boxplot(EXERCISE_1_WAGES$EDUCATION, ylab="Years in Education")
boxplot(EXERCISE_1_WAGES$AGE, ylab="Age")
boxplot(EXERCISE_1_WAGES$EXPERIENCE, ylab="Years of Work Experience")
boxplot(EXERCISE_1_WAGES$WAGE, ylab="Wage ($/h)")
table = table(EXERCISE_1_WAGES$SEX)
barplot(c(table["Male"], table["Female"]), col = c("red","green"))
pie(c(table["Male"], table["Female"]), col = c("red","green"))
table = table(EXERCISE_1_WAGES$RACE)
barplot(c(table["Hispanic"], table["White"], table["Other"]), col = c("red","green","blue"))
pie(c(table["Hispanic"], table["White"], table["Other"]), col = c("red","green","blue"))
table = table(EXERCISE_1_WAGES$OCCUPATION)
barplot(c(table["Other"], table["Management"], table["Construction"], table["Clerical"], table["Service"], table["Professional"]), col = c("red","green", "yellow", "blue", "black", "orange"))
pie(c(table["Other"], table["Management"], table["Construction"], table["Clerical"], table["Service"], table["Professional"]), col = c("red","green", "yellow", "blue", "black", "orange"))
table = table(EXERCISE_1_WAGES$SECTOR)
barplot(c(table["Other"], table["Manufacturing"], table["Construction"]), col = c("red","green", "blue"))
pie(c(table["Other"], table["Manufacturing"], table["Construction"]), col = c("red","green", "blue"))
table = table(EXERCISE_1_WAGES$MARR)
barplot(c(table["Married"], table["Unmarried"]), col = c("red","green"))
pie(c(table["Married"], table["Unmarried"]), col = c("red","green"))
plot(EXERCISE_1_WAGES$EDUCATION, EXERCISE_1_WAGES$WAGE, xlab = "Years in Education", ylab = "Wage ($/h)")
plot(EXERCISE_1_WAGES$AGE, EXERCISE_1_WAGES$WAGE, xlab = "Age", ylab = "Wage ($/h)")
plot(EXERCISE_1_WAGES$EXPERIENCE, EXERCISE_1_WAGES$WAGE, xlab = "Years of Work Experience", ylab = "Wage ($/h)")
plot(EXERCISE_1_WAGES$EDUCATION, EXERCISE_1_WAGES$EXPERIENCE, xlab = "Years in Education", ylab = "Years of Work Experience")
plot(EXERCISE_1_WAGES$EDUCATION, EXERCISE_1_WAGES$AGE, xlab = "Years in Education", ylab = "Age")
plot(EXERCISE_1_WAGES$EXPERIENCE, EXERCISE_1_WAGES$AGE, xlab = "Years of Work Experience", ylab = "Age")
```
## Έλεγχος κανονικής κατανομής
```{r}
g<-EXERCISE_1_WAGES$EDUCATION
h<-hist(g, freq = FALSE, main = "Histogram of Years of Education")
x<-seq(min(g), max(g), by=0.02)
curve(dnorm(x, mean = mean(g), sd = sd(g)), add=TRUE)
qqnorm(g, main = "QQPlot - Years of Education")
qqline(g)
g<-EXERCISE_1_WAGES$EXPERIENCE
h<-hist(g, freq = FALSE, main = "Histogram of Years of Experience")
x<-seq(min(g), max(g), by=0.02)
curve(dnorm(x, mean = mean(g), sd = sd(g)), add=TRUE)
qqnorm(g, main = "QQPlot - Years of Experience")
qqline(g)
g<-EXERCISE_1_WAGES$AGE
h<-hist(g, freq = FALSE, main = "Histogram of Age")
x<-seq(min(g), max(g), by=0.02)
curve(dnorm(x, mean = mean(g), sd = sd(g)), add=TRUE)
qqnorm(g, main = "QQPlot - Years of Age")
qqline(g)
g<-EXERCISE_1_WAGES$EDUCATION
h<-hist(g, freq = FALSE, main = "Histogram of Wage")
x<-seq(min(g), max(g), by=0.02)
curve(dnorm(x, mean = mean(g), sd = sd(g)), add=TRUE)
qqnorm(g, main = "QQPlot - Years of Wage")
qqline(g)
```
## Εύρεση δ.ε. μέσου όρου και διαμέσου μισθού για άντρες

```{r}
x = c()
k<- 1:534
for (i in k)
   if (EXERCISE_1_WAGES$SEX[i] == "Male")
      x<- c(x,EXERCISE_1_WAGES$WAGE[i])
a<-numeric(10000)
for(i in 1:10000) a[i]<-mean(sample(x, replace=T, 20))
hist(a, main = "Histogram of means")
mean <- mean(a)
se <- sd(a) / sqrt(length(a))
print(mean - se)
print(mean + se)
for(i in 1:10000) a[i]<-median(sample(x, replace=T, 20))
hist(a, , main = "Histogram of medians")
mean <- mean(a)
se <- sd(a) / sqrt(length(a))
print(mean - se)
print(mean + se)
```
## Εύρεση δ.ε. μέσου όρου και διαμέσου μισθού για γυναίκες

```{r}
x = c()
k<- 1:534
for (i in k)
   if (EXERCISE_1_WAGES$SEX[i] == "Female")
      x<- c(x,EXERCISE_1_WAGES$WAGE[i])
a<-numeric(10000)
for(i in 1:10000) a[i]<-mean(sample(x, replace=T, 20))
hist(a, main = "Histogram of means")
mean <- mean(a)
se <- sd(a) / sqrt(length(a))
mean - se
mean + se
for(i in 1:10000) a[i]<-median(sample(x, replace=T, 20))
hist(a, main = "Histogram of medians")
mean <- mean(a)
se <- sd(a) / sqrt(length(a))
print(mean - se)
print(mean + se)
```
## Εύρεση δ.ε. μέσου όρου μισθού
```{r}
x <- seq(100,10000,by = 500)
lower <- c()
upper <- c()
for (j in x) {
      a<-numeric(j)
      for(i in 1:j) a[i]<-mean(sample(EXERCISE_1_WAGES$WAGE, replace=T, 20))
      mean <- mean(a)
      se <- sd(a) / sqrt(length(a))
      lower<- c(lower, mean - se)
      upper <- c(upper, mean + se)
}
plot(x, upper)
par(new = TRUE)
plot(x, lower)
```
## Επιβεβαίωση ΚΟΘ
```{r}
means<-numeric(10000)
for (i in 1:10000) {means[i]<-mean(rchisq(1000, df=1)*10)}
hist(means, main = "Chi-squared")
means<-numeric(10000)
for (i in 1:10000) {means[i]<-mean(rexp(1000)*10)}
hist(means, main = "Exponential")
means<-numeric(10000)
for (i in 1:10000) {means[i]<-mean(rgamma(1000, shape = 1)*10)}
hist(means, main = "Gamma")
means<-numeric(10000)
for (i in 1:10000) {means[i]<-mean(rpois(1000, lambda = 1)*10)}
hist(means, main = "Poisson")
means<-numeric(10000)
for (i in 1:10000) {means[i]<-mean(rweibull(1000, shape = 1)*10)}
hist(means, main = "Weibull")
```


